【裁判字號】    99,審聲,37
【裁判日期】    990504
【裁判案由】    停止執行
【裁判全文】
臺灣高雄地方法院民事裁定              99年度審聲字第37號
聲  請  人  承源興業有限公司
法定代理人  丁○○
相  對  人  高雄銀行股份有限公司
法定代理人  乙○○
相  對  人  丙○○
            戊○○
            甲○○
上列當事人間聲請停止強制執行事件，本院裁定如下：
    主  文
聲請人供擔保新臺幣肆佰陸拾萬元或同額之合作金庫無記名可轉
讓定期存單後，本院九十七年度司執字第九○八八八號執行事件
拍賣公告中建物標示表編號一所列建號六七六五號之未保存登記
建物之強制執行程序，應於本院九十八年度審訴第九○八號第三
人異議之訴事件判決確定前暫予停止。
    理  由
一、按有回復原狀之聲請，或提起再審或異議之訴，或對於和解
    為繼續審判之請求，或提起宣告調解無效之訴，撤銷調解之
    訴，或對於法院依強制執行法第4 條第1 項第5 款之裁定提
    起抗告時，法院因必要情形或依聲請定相當並確實擔保，得
    為停止強制執行之裁定，為強制執行法第18條第2 項定有明
    文。
二、經查，本件聲請人以對相對人提起第三人異議之訴為由，聲
    請准予裁定供擔保停止本院97年度司執字第90888 號強制執
    行事件之強制執行程序中，拍賣公告建物標示附表編號1 坐
    落高雄縣大寮鄉○○○段3453-3、3453-15 、3435 - 16 地
    號土地其上建號6765之未保存登記建物（下稱系爭建物），
    該第三人異議之訴事件，現由本院以98年度審訴字第908 號
    民事事件受理中，並經本院調取上開案卷核閱明確。因此，
    聲請人既已相對人提起第三人異議之訴，復陳明願供擔保聲
    請停止執行，則依前揭強制執行法第18條第2 項之規定，本
    院自得定相當並確實之擔保而為停止強制執行之裁定。
三、再者，法院裁定准許停止強制執行所定之擔保金，係備供債
    權人因停止執行所受損害之賠償，其數額應依標的物停止執
    行後，債權人未能即時受償或利用該標的物所受之損害額，
    非以標的物之價值或其債權額為依據；至擔保金額之多寡應
    如何認定為相當，原屬於法院職權裁量之範圍，如已斟酌債
    權人因停止執行所應受之損害，自非當事人所可任意指摘，
    分據最高法院91年度臺抗字第429 號及92年度臺抗字第574
    號等裁定揭櫫綦詳。
四、系爭建物坐落基地為高雄縣大寮鄉○○○段3453-3、3453-1
    5及3435-16 等地號土地，有拍賣公告、地政機關測量後製
    作之複丈成果圖及建物登記公務用謄本等在卷可稽。又系爭
    建物為1 層樓建築（總面積878.85平方公尺），其拍賣底價
    為新臺幣（下同）199 萬元，而所占用上開基地山子頂段34
    53-3、3453-15 及3435-16 等地號拍賣底價依序239 萬元、
    753 萬元及934 萬元，亦有拍賣公告在卷可憑，並經本院依
    職權調閱上開執行卷宗查明屬實。雖聲請人僅就系爭建物部
    分面積約878.85平方公尺聲請停止執行，惟依拍賣公告所載
    ，系爭建物所坐落於上揭基地係合併拍賣，顯見系爭建物若
    與所坐落基地分別拍賣，將來恐因非由同一人拍定而無法達
    其經濟上之效益，勢必影響拍賣價額及購買意願，乃有合併
    拍賣之必要。從而，聲請人雖僅聲請就系爭建物部分聲請停
    止執行，惟此將影響系爭建物所坐落基地全部不動產拍賣程
    序之進行；且參以本件各債權人執行名義債權總額約為1 億
    5,900 萬餘元，本件強制執行標的所核定之第一次拍賣底價
    總價為3,640 萬元，及各債權人如能及時受償其等資金運用
    等情，是此本院斟酌相對人聲請停止系爭建號6765建物中部
    分未保存登記建物執行程序之擔保金額自應以該6765建號建
    物全部及土地之總額即2,125 萬元為計算依據（計算式：19
    9 萬元＋239 萬元＋753 萬元＋934 萬元＝2,125 萬元），
    較為適當。故本件停止執行擔保金之酌定，應以此金額所受
    之利息損害為考量，而參酌本件第三人異議之訴事件之主要
    爭執在於系爭建物是否為聲請人所出資興建，且屬得上訴至
    第三審之事件，所需辦案期限依司法院所訂各級法院辦案期
    限實施要點規定，第一審為1 年4 個月、第二審為2 年、第
    三審為1 年，故本件停止強制執行期間，相對人可能遭受之
    損害為無法即時因強制執行滿足其債權期間所生之利息或其
    他利用更有所得之損失，則聲請人聲請停止執行所應供擔保
    之金額，依前開執行債權額按法定利率計算至第三人異議之
    訴可能確定終結之時止，酌定擔保金應為460 萬元【計算式
    ：2,125 萬元×5%×52/12 =460萬元】。
五、依強制執行法第18條第2 項，裁定如主文。
中    華    民    國    99    年    5     月    4     日
                  民事第二庭  法  官  張維君
為正本係照原本作成。
如對本裁定抗告須於裁定送達後10日內向本院提出抗告狀，並繳
納裁判費新臺幣1,000元。
中    華    民    國    99    年    5     月    4     日
                              書記官  賴朱梅

司法院資訊處製作；財團法人民間司法改革基金會備份。
